【裁判字號】    95,易,2775
【裁判日期】    951027
【裁判案由】    竊盜
【裁判全文】
臺灣臺中地方法院刑事判決              95年度易字第2775號
公  訴  人  臺灣臺中地方法院檢察署檢察官
被      告  乙○○
                    （
            丙○○
                    （
上列被告等因竊盜案件，經檢察官提起公訴（95年度偵字第2032
3 號），被告等於本院行準備程序時就被訴事實為有罪之陳述，
經受命法官聽取當事人意見後，由本院合議庭裁定以簡式審判程
序審理，判決如下：
    主    文
乙○○、丙○○共同攜帶兇器竊盜，未遂，均累犯，各處有期徒
刑玖月。扣案之美工刀貳支、鉗子貳支、螺絲起子參支、大型破
壞鉗壹支、扳手壹支、螺帽拆（絲）卸組壹組（含鐵繩壹捆）、
手搖（拉）吊車壹個及手套柒只均沒收。
    事實及理由
一、本院認定之犯罪事實及證據、應適用之法條除檢察官起訴書
    犯罪事實欄一、第1行至第6行關於被告 2人前科素行之記載
    應補充更正為「乙○○前曾於民國81年間因多次違反麻醉藥
    品管理條例、槍砲彈藥刀械管制條例等案件，經法院判處有
    期徒刑5月、5年2月、6月及 8月，定應執行刑有期徒刑6年1
    月確定，入監服刑後於 84年5月18日假釋出獄，嗣因案遭撤
    銷假釋，餘殘刑有期徒刑2年5月14日；復於86年間因違反麻
    醉藥品管理條例及槍砲彈藥刀械管制條例等案件，經法院分
    別判處有期徒刑7月、7 月，定應執行刑有期徒刑1年確定，
    及同年間復犯竊盜案件經法院判處有期徒刑10月確定，另於
    90年間違反毒品危害防制條例案件，經法院判處有期徒刑10
    月、6月，定應執行刑有期徒刑 1年2月確定，上開案件接續
    前開殘刑部分執行後，於 93年4月24日縮短刑期執行完畢，
    於翌日出獄。丙○○前曾於86年間因過失致人於死案件，經
    法院判處有期徒刑1年10 月確定，同年間復因違反肅清煙毒
    條例、麻醉藥品管理條例等案件，經法院分別判處有期徒刑
    3年1月、4月，定應執行刑有期徒刑 3年4月確定，另與同年
    間所犯違反動產擔保交易法及竊盜案件，各處有期徒刑4 月
    確定部分，定應執行刑有期徒刑5年8月確定，於89年4月8日
    假釋出獄，嗣遭撤銷假釋，餘殘刑有期徒刑2年9月又27日；
    復於90年間因毀損案件，經法院判處有期徒刑 3月確定，接
    續上開殘行後執行，於94年6月3日縮短刑期執行完畢。」外
    ，其餘均引用該起訴書之記載（如附件）。
二、依刑事訴訟法第299條第1項前段、第273條之1第1項、第310
    條之2、第454條，刑法第28條、第321條第2項、第1項第3款
    、第47條第1項、第25條第1項、第2項、第38條第1項第 2款
    ，判決如主文所示。
三、如不服本判決，得於判決書送達之日起10日內，以書狀敘述
    理由，向本院提出上訴。
中    華    民    國    95    年    10    月    27    日
                  刑事第三庭    法  官  賴妙雲
上正本證明與原本無異。
如不服本判決，應於送達後十日內向本院提出上訴狀（須附繕
本），上訴於台灣高等法院台中分院。
                                書記官  孫曉鳳
中    華    民    國    95    年    10    月    27    日
附錄論罪科刑法條
刑法第三百二十一條第二項、第一項第三款
第  321 條  （加重竊盜罪）
            犯竊盜罪而有左列情形之一者，處六月以上、五年
            以下有期徒刑：
            一  於夜間侵入住宅或有人居住之建築物、船艦或
                隱匿其內而犯之者。
            二  毀越門扇、牆垣或其他安全設備而犯之者。
            三  攜帶兇器而犯之者。
            四  結夥三人以上而犯之者。
            五  乘火災、水災或其他災害之際而犯之者。
            六  在車站或埠頭而犯之者。
            前項之未遂犯罰之。
附件：
臺灣臺中地方法院檢察署檢察官起訴書
                                     95年度偵字第20323號
    被      告  乙○○  男  41歲（民國○○年○月○○日生）
                        住臺北縣蘆洲市○○路147巷1號5樓
                        （在押）
                        國民身分證統一編號：Ｚ000000000號
                丙○○  男  37歲（民國○○年○○月○○日生）
                        住南投縣信義鄉同富村同和巷88號
                        （在押）
                        國民身分證統一編號：Ｚ000000000號
上列被告因竊盜案件，已經偵查終結，認應該提起公訴，茲將
犯罪事實及證據並所犯法條分敘如下：
    犯  罪  事  實
一、乙○○曾因違反毒品危害防制條例案件，經臺灣臺中地方法
    院以90年訴字第2321號判決，判處有期徒刑1年2月確定，甫
    於民國93年4月24 日因縮刑期滿而執行完畢；丙○○曾因毀
    棄損害案件，經臺灣臺中地方法院以91年度易字第3089號判
    決，判處有期徒刑3月確定，甫於94年6月3 日因縮刑期滿而
    執行完畢，均不知悔改，竟基於二人間意圖為自己不法所有
    之犯意聯絡，於95年9月6日16時許，由乙○○騎乘其所有TD
    H-596 號機車搭載丙○○，攜帶準備用以作為行竊工具，且
    客觀上足以為兇器之美工刀2支、鉗子2支、螺絲起子3 支、
    大型破壞鉗1支、扳手1支、螺帽拆卸組 1組及單純用作行竊
    工具之手套7只及手搖吊車1具（含鐵繩 1捆）等物，前往位
    於臺中縣大雅鄉○○村○○○路上之和平營區。乙○○與丙
    ○○於抵達上開營區時即同日17時40分許，乙○○及丙○○
    即先將上開鐵繩之一端捆綁於上開營區樓梯旁之不鏽鋼製扶
    手及欄窗上【造價新台幣（下同） 6萬元】，一端繫於上開
    手動搖車上；再由丙○○徒手轉動上開手動吊車，欲將上開
    不繡鋼扶手及欄窗拆下而著手竊取之，旋因警方獲報到場逮
    捕而未得手，警方並當場扣得供行竊用之手搖吊車 1具（含
    鐵繩1捆）及預備供行竊所用之美工刀2支、鉗子 2支、螺絲
    起子3支、大型破壞鉗1支、扳手1支、手套7只、螺帽拆卸組
    1組。
二、案經臺中縣警察局移送偵辦。
    證  據  並  所  犯  法  條
一、上開犯罪事實，業據被告丙○○於警詢及本署偵查中自白不
    諱；被告乙○○雖坦承上開時地以上開方式欲卸下上開不鏽
    鋼扶手及欄窗，然否認有竊盜之犯行，辯稱：伊以為上開不
    鏽鋼扶手及欄窗為廢棄物，伊並無竊盜犯意云云。惟查：
（一）上開全部犯罪事實，業據被告詹正明於偵查中全部自白，
      核與告訴代理人簡惠如即和平營區管理人於警詢中之指述
      及證人張紹恩即當日現場處理員警於偵查中之證述相符，
      復有當日查獲時照片8張、扣押物品目錄表1紙等在卷可稽
      ；此外，並有當場查扣之美工刀2支、鉗子2支、螺絲起子
      3 支、大型破壞鉗1支、板手1支、手套7只、螺帽拆卸組1
      組（含鐵繩1捆）及手搖吊車1具等物扣案足憑。
（二）被告乙○○雖辯稱：伊以為上開不鏽鋼扶手及欄窗為廢棄
      物，伊並無竊盜犯意云云。惟查，被告乙○○及被告丙○
      ○乃基於竊盜之犯意聯絡而前往上開和平營區行竊一事，
      業據被告丙○○於偵查中供述甚詳；次查，上開不鏽鋼扶
      手及欄窗，當時造價約 6萬元一事，業據告訴代理人於警
      詢中指述在卷，顯見上開不繡鋼扶手及欄窗並非價值微薄
      之物品；再查，上開不繡鋼扶手及欄窗乃固定於和平營區
      之樓梯上並未棄置於地，且外觀結構尚稱良好等情，有現
      場照片可資證明，是上開不繡鋼扶手及欄窗亦非因有毀損
      而棄置於地；末參以被告乙○○於當日警方出現時，立即
      往營區外逃逸等情，業據證人張紹恩證述甚詳，亦可知被
      告應明知上開不鏽鋼扶手及欄窗並非廢棄物，而有心虛畏
      罪逃逸之嫌。綜上所述，足證被告乙○○確係基於竊盜犯
      意而著手行竊無疑，被告所辯顯係卸責之詞，委無可採。
      本件事證明確，被告二人犯行均足堪認定。
二、核被告乙○○、丙○○所為，均係犯刑法第321條第2項、第
    321條第1項第3 款之攜帶兇器竊盜未遂罪嫌。被告二人就上
    開犯行，有犯意聯絡及行為分擔，請論以共同正犯。被告二
    人已著手於竊盜犯行之實行而不遂，為未遂犯，請依法減輕
    其刑。又乙○○曾因違反毒品危害防制條例案件，經臺灣臺
    中地方法院以90年訴字第2321號判決判處有期徒刑1年2月甫
    於民國93年4月24 日因縮刑期滿而執行完畢；丙○○曾因毀
    棄損害案件，經臺灣臺中地方法院以91年度易字第3089號判
    決判處有期徒刑3 月確定，甫於94年6月3日因縮刑期滿而執
    行完畢等情，均有本署刑案查註記錄表在卷可佐，竟均於執
    行完畢5 年內，復故意犯本件有期徒刑以上之罪嫌，為累犯
    ，請依法加重其刑。扣案之手搖吊車1具（含鐵繩1捆），為
    供犯罪所用之物；扣案之美工刀 2支、鉗子2支、螺絲起子3
    支、大型破壞鉗1支、板手1支、手套 7只為預備供犯罪所用
    之物，且為被告乙○○所有，為被告乙○○於警詢中所自承
    ，請均依法沒收。
三、依刑事訴訟法第251條第1項提起公訴。
  此  致
臺灣臺中地方法院
中    華    民    國    95    年    9     月    20    日
                        檢察官  甲   ○   ○
                                丁   ○   ○
本件正本證明與原本無異
中    華    民    國    95    年    9     月    28    日
                        書記官  楊   薇   萱


司法院資訊處製作；財團法人民間司法改革基金會備份。
